臺灣新北地方法院三重簡易庭小額民事判決
   　　　　　　　　　　　　　　　　110年度重小字第2573號

原　　　告　旺旺友聯產物保險股份有限公司


法定代理人　劉自明　
訴訟代理人　劉育辰　
　　　　　　彭欣如　
被　　　告　蔡松柏　
上列當事人間請求侵權行為損害賠償事件，經本院於民國110年
11月17日言詞辯論終結，本院判決如下：
    主  文
被告應給付原告新臺幣壹萬玖仟柒佰零陸元，及自民國一一○年
七月二十九日起至清償日止，按年息百分之五計算之利息。
原告其餘之訴駁回。
訴訟費用新臺幣壹仟元由被告負擔新臺幣陸佰玖拾元，餘由原告
負擔。
本判決原告勝訴部分得假執行。
    事實及理由要領
一、原告主張：
    被告前於民國108年6月17日19時40分許，駕駛車牌號碼000-
    0000號自用小客車行經新北市○○區○○路000號處時，因
    未保持行車安全距離之過失，致撞擊由原告所承保、訴外人
    杜美英所有、由訴外人歐陽賢所駕駛之車牌號碼000-0000號
    自用小客車（下稱系爭車輛），系爭車輛因而受損，經送修
    後之修復費用共計新臺幣（下同）2萬8,579元（零件9,859
    元、工資5,325元、烤漆1萬3,395元），原告並已依保險契
    約如數賠付被保險人上開修復費用，爰依侵權行為損害賠償
    及債權讓與等法律關係提起本件訴訟，並聲明：被告應給付
    原告2萬8,579元，及自起訴狀繕本送達翌日起至清償日止，
    按年息百分之5計算之利息。
二、被告則以：認為兩造均有過失，不清楚警方提供之資料等語
    置辯，並聲明：原告之訴駁回。
三、得心證之理由：
（一）原告主張之前揭事實，業據其提出道路交通事故當事人登
      記聯單、道路交通事故現場圖、行車執照、估價單、統一
      發票、理賠計算書、賠償給付同意書（本院卷第15至第21
      頁）等件為證，核屬相符，並經本院依職權向新北市政府
      警察局新莊分局調閱本件事故資料核閱屬實，被告雖辯稱
      ：雙方對本件事故均有過失云云，惟依新北市政府警察局
      新莊分局於110年11月11日之函覆內容及道路交通事故現
      場圖可知（本院卷第81至第88頁），系爭車輛於停等狀態
      時，遭自後超前之被告駕駛車輛以右側碰撞，事故現場照
      片，亦有被告駕駛車輛之車頭受損照片，可認被告就本件
      事故之發生確實具有過失責任甚明，其雖空言抗辯系爭車
      輛之駕駛人亦有過失，惟既未提出任何事證以實其說，所
      辯即難認屬實，是原告主張被告應負侵權行為損害賠償責
      任，自屬有據。
（二）按因故意或過失，不法侵害他人之權利者，負損害賠償責
      任；又汽車、機車或其他非依軌道行駛之動力車輛，在使
      用中加損害於他人者，駕駛人應賠償因此所生之損害；另
      被保險人因保險人應負保險責任之損失發生，而對於第三
      人有損失賠償請求權者，保險人得於給付賠償金額後，代
      位行使被保險人對於第三人之請求權。但其所請求之數額
      ，以不逾賠償金額為限，民法第184條第1項前段、第191
      條之2前段及保險法第53條第1項分別定有明文。又按負損
      害賠償責任者，除法律另有規定或契約另有訂定外，應回
      復他方損害發生前之原狀；第1項情形，債權人得請求支
      付回復原狀所必要之費用，以代回復原狀，民法第213條
      第1項、第3項定有明文。又物被毀損時，被害人除得依民
      法第196條請求賠償外，並不排除民法第213條至第215條
      之適用。依民法第196條請求賠償物被毀損所減少之價額
      ，得以修復費用為估定之標準，但以必要者為限（例如︰
      修理材料以新品換舊品，應予折舊）。查系爭車輛係於
      103年4月（推定15日）出廠使用，有行車執照在卷可稽，
      至108年6月17日受損時止，已使用逾5年，零件已有折舊
      ，然更新零件之折舊價差顯非必要，自應扣除，本院依行
      政院所頒「固定資產耐用年數表」及「固定資產折舊率表
      」之規定，非運輸業用客車、貨車之耐用年數為5年，依
      定率遞減法每年折舊千分之三六九，其最後一年之折舊額
      ，加歷年折舊累積額，總和不得超過該資產成本原額之十
      分之九之計算方法，據原告所提出之估價單所載，系爭車
      輛之修理費用為2萬8,579元（工資5,325元、烤漆1萬
      3,395元、零件9,859元），其零件費用折舊所剩之殘值為
      十分之一即986元（9,859元×1/10，元以下四捨五入），
      至於工資5,325元、烤漆1萬3,395元部分，被告應全額賠
      償，是原告得請求被告賠償之修車費用共計1萬9,706元（
      計算式：986元＋5,325元＋1萬3,395元）。
四、從而，原告依侵權行為損害賠償及債權讓與等法律關係，請
    求被告給付原告1萬9,706元及自起訴狀繕本送達之翌日即
    110年7月29日（本院卷第49頁）起至清償日止，按年息百分
    之5計算之利息，為有理由，應予准許；逾此範圍之請求，
    則為無理由，應予駁回。
五、本件原告勝訴部分係依小額訴訟程序所為被告敗訴之判決，
    依民事訴訟法第436 條之20之規定，爰依職權宣告假執行。
六、本件事證已臻明確，兩造其餘攻擊或防禦方法，審酌後認與
    判決結果不生影響，爰不予一一論述，附此敘明。
七、本件係小額訴訟事件，應依民事訴訟法第436條之19第1項規
    定，確定本件訴訟費用為1,000元，由被告負擔690元，餘由
    原告負擔。
中    華    民    國   110    年    11    月    30    日
                  臺灣新北地方法院三重簡易庭
                      法      官  王雅婷
以上正本係照原本作成。
如不服本判決，應於送達後20日內，向本院提出上訴狀，並表明
上訴理由（上訴理由應表明一、原判決所違背之法令及具體內容
。二、依訴訟資料可認為原判決有違背法令之具體事實。），如
於本判決宣示後送達前提起上訴者，應於判決送達後20日內補提
上訴理由書（須附繕本），如未於上訴後20日內補提合法上訴理
由書，法院得逕以裁定駁回上訴。
中    華    民    國   110    年    11    月    30    日
                      書  記  官  陳芊卉